臺灣板橋地方法院交通事件裁定　　　 100年度交聲字第1265號
原處分機關　交通部公路總局臺北區監理所
異　議　人
即受處分人　廖財旺
上列異議人即受處分人因違反道路交通管理處罰條例案件，對於
交通部公路總局臺北區監理所所為如附表所示之違反道路交通管
理事件裁決書（原舉發通知單號碼：如附表所載），聲明異議，
本院裁定如下：
    主  文
異議駁回。
    理  由
一、本件受處分人異議意旨略以：
  (一)舉發機關新北市政府警察局蘆洲分局，以受處分人駕駛車牌
    號碼9186-KL 號自用小客車，於附表所示之時地，有該違反
    道路交通管理處罰條例之違規事實，經舉發機關以附表所示
    之各該舉發違反道路交通管理事件通知單舉發，再由原處分
    機關以附表所示之違反道路交通管理事件裁決書所示之處罰
    。
  (二)惟受處分人係於100 年3 月7 日晚間9 時許，在新北市○○
    區○○路與和平路口之「全虹通訊行」店內，因修理行動電
    話與該店店員發生爭執，經該店店員報警後，到場警員卻要
    求受處分人為酒駕測試，惟受處分人未飲酒，且非處於駕車
    狀態，僅因受處分人患高血壓，面部本通紅，且前有吃檳榔
    習慣，而身上恰貼有中藥藥膏，而使受處分人狀似有飲酒之
    狀態，致使員警誤認受處分人有飲酒，爰請求能重新調查，
    撤銷原處分，改為不罰之諭知。
二、按「汽車駕駛人，駕駛汽車經測試檢定有下列情形之一者，
    處新臺幣一萬五千元以上六萬元以下罰鍰，並當場移置保管
    該汽車及吊扣其駕駛執照一年；因而肇事致人受傷者，並吊
    扣其駕駛執照二年；致人重傷或死亡者，吊銷其駕駛執照，
    並不得再考領：一、酒精濃度超過規定標準。二、吸食毒品
    、迷幻藥、麻醉藥品及其相類似之管制藥品。」、「汽車駕
    駛人拒絕接受第一項測試之檢定者，處新臺幣六萬元罰鍰，
    並當場移置保管該汽車及吊銷該駕駛執照；如肇事致人重傷
    或死亡者，吊銷該駕駛執照，並不得再考領。」、「汽車駕
    駛人，曾依第二十九條第四項、…、第三十五條第三項前段
    、第四項前段、…、第六十一條第一項第三款、第四款後段
    規定吊銷駕駛執照者，三年內不得考領駕駛執照；…。」、
    「汽車駕駛人，因違反本條例及道路交通安全規則之規定，
    受吊銷駕駛執照處分時，吊銷其執有各級車類之駕駛執照。
    」，道路交通管理處罰條例第35條第1 項、第4 項、第67條
    第2 項前段、第68條定有明文；又違反道路交通管理事件統
    一裁罰基準及處理細則第2 條第2 項規定之附件《違反道路
    交通管理事件統一裁罰基準表》規定，就「違反事件」為「
    汽車駕駛人拒絕接受第三十五條第一項各款測試之檢定」之
    違反道路交通管理處罰條例第35條第4 項之行為，不論其違
    規車種及到案時間，依「統一裁罰基準」均為罰鍰新臺幣60
    ,000元，「備註欄」並應註明以「一、並當場移置保管該汽
    車及吊銷該駕駛執照；如肇事致人重傷或死亡者，吊銷其駕
    駛執照，並不得再考領。二、同時違反刑事法律者，經裁判
    確定處以罰金低於本條例第九十二條第四項所訂最低罰鍰基
    準規定者，應依本條例裁決繳納不足最低罰鍰之部分。」。
三、本件受處分人雖以其當時未飲酒、亦未處於駕車狀態等事由
    ，請求撤銷原處分，惟查：
  (一)按依上開道路交通管理處罰條例第35條第4 項處罰要件規定
    ，本條項以汽車駕駛人有駕駛汽車行為惟拒絕接受酒精測試
    為其處罰要件，是本條項之處罰意旨，在於課與汽車駕駛人
    如有駕駛行為即有應接受酒精測試檢定之行政法上之義務，
    與汽車駕駛人是否有飲酒無涉。
  (二)查以，本件依卷內舉發機關之舉發過程錄影影像、舉發機關
    函復本院之錄影影像內所示之在場人員姓名資料，本件舉發
    地點係在新北市○○區○○路與和平路口之交岔路口之光華
    路160 號之「全虹通訊行」前之道路處上，於錄影影像開始
    時，受處分人小客車係停放在該通訊行前道路上，於該通訊
    行之對向道路上停放有一台巡邏車，而被告係在該小客車旁
    向員警指訴其與該通訊行間之修理行動電話糾紛，在受處分
    人旁有受處分人配偶向受處分人表示員警係向受處分人告知
    其未用走的來而有飲酒，且係該店人員報案，並要受處分人
    將該車開回等語，受處分人即揚言其並未有喝酒，其係吃檳
    榔云云，其後並拒絕配合接受酒精測試等情，業據本院勘驗
    該錄影影像無誤。
  (三)依上開錄影影像所示情節，堪認舉發員警職務報告所載之本
    件係因擔任巡邏勤務而在該交岔路口排除違規停車時，發現
    受處分人駕駛該車在該通訊行之門口前停車並入內後，即接
    獲線上通報該通訊行內發生糾紛請求支援，隨即發現受處分
    人在該店門口前咆哮等情，應屬實在。
  (四)是本件受處分人確有駕駛汽車而拒絕接受員警對其實施之酒
    精測試，應堪認定，依上開規定，自應受裁罰。是受處分人
    以其並未有飲酒提起異議，難認有理。
四、綜上所述，本件受處分人有附表所示之該裁決書所載之違規
    行為，事證明確。從而，原處分機關依道路交通管理處罰條
    例及違反道路交通管理事件統一裁罰基準表裁處如本件之處
    罰，並無違誤之情形，本件異議為無理由，應予駁回。
五、依道路交通管理處罰條例第87條第2 項、道路交通事件處理
    辦法第18條，裁定如主文。
中    華    民    國   100    年    11    月    21    日
                  刑事第三庭  法  官  陳世旻
┌───────────────────────────────────────────────┐
│附表：                                                                         （新臺幣）     │
├──┬─────────────────────────┬──────────────────┤
│編號│裁決書（北監自裁字第裁40-C00000000號）            │舉發通知單（北警交字第C00000000 號）│
│    ├─────────┬────────┬──────┼────┬─────┬───────┤
│    │(一)違規日時        │(一)裁決日期      │(一)送達日期  │舉發方式│(一)舉發事實│(一)製單日期    │
│    │(二)違規地點        │(二)裁決主文      │(二)送達地址  │        │(二)違反法條│(二)應到案日    │
│    │(三)違規法條        │                │            │        │          │(三)送達結果    │
│    │(四)違規事實        │                │            │        │          │              │
├──┼─────────┼────────┼──────┼────┼─────┼───────┤
│ 一 │(一)100.03.07/21:45 │(一)100.03.14     │(一)100.03.14 │當場舉發│同裁決書  │(一)100.03.07   │
│    │(二)蘆洲去光華路和平│(二)罰鍰六萬元，吊│(二)蘆洲戶籍  │        │          │(二)100.04.07   │
│    │  路口            │  銷駕駛執照，三│            │        │          │(三)拒絕簽名    │
│    │(三)第35條第4 項    │  年內不得考領駕│            │        │          │              │
│    │(四)拒絕接受酒精濃度│  駛執照。      │            │        │          │              │
│    │  測試之檢定      │                │            │        │          │              │
├──┼─────────┴────────┴──────┴────┴─────┴───────┤
│備註│                                                                                        │
└──┴────────────────────────────────────────────┘
以上正本證明與原本無異
如不服本裁定應於送達後5日內向本院提出抗告狀
                              書記官  梁福建
中    華    民    國   100    年    11    月    22    日